【裁判字號】    92,易,263
【裁判日期】    920311
【裁判案由】    違反保護令罪等
【裁判全文】
臺灣高雄地方法院刑事判決                          九十二年度易字第二六三號
    公  訴  人  臺灣高雄地方法院檢察署檢察官
    被      告  甲○○
右列被告因違反保護令案件，經檢察官提起公訴（九十一年度偵字第二四二八一號）
，本院判決如左：
    主  文
甲○○違反法院依家庭暴力防治法第十三條所為禁止實施家庭暴力行為及禁止騷擾行
為之裁定，累犯，處拘役拾日，如易科罰金，以佰元折算壹日。
    事  實
一、甲○○曾於民國九十年間因過失傷害案件，經本院判處有期徒刑三月，經臺灣高
    等法院高雄分院駁回上訴確定，並於九十年六月十二日易科罰金執行完畢，仍不
    知警惕，係乙○○○之配偶，二人具有家庭暴力防治法第三條第一款所定之家庭
    成員關係。甲○○前曾於九十一年四月十三日，在高雄縣鳳山市○○○路一九二
    巷一○一弄五九號住處對乙○○○有毆打之身體上不法侵害之事實，經乙○○○
    聲請本院於九十一年五月二十七日以九十一年度家護字第五二三號核發內容為禁
    止甲○○對乙○○○實施身體或精神上不法侵害之行為，並不得直接或間接對於
    乙○○○為騷擾之民事通常保護令，有效期間一年。詎甲○○竟基於違反民事通
    常保護令及恐嚇危害安全之犯意，於九十一年（起訴書誤載為九十年，應予更正
    ）十月十八日晚上十一時三十分許，在高雄縣鳳山市工協新村新籃球場前，以：
    「小心一點，有人會找你」等語，以加害生命、身體之事恐嚇乙○○○，致乙○
    ○○心生畏懼，致生危害於安全，而對乙○○○為精神上不法之侵害行為，復接
    續動手推乙○○○之身體，而為直接騷擾之行為，違反上開本院所為之民事通常
    保護令。
二、案經乙○○○訴由高雄縣警察局鳳山分局移送臺灣高雄地方法院檢察署檢察官偵
    查起訴。
    理  由
一、訊據被告甲○○固坦於右揭時、地遇到告訴人乙○○○，並向乙○○○說「小心
    一點有人會找你」等語，惟矢否認有何恐嚇及違反保護令等犯行，辯稱：因為乙
    ○○○買賣房子與人有糾紛，債權人來找我，我是通知她有人在找她，我怕她被
    債權人傷害，當時我騎機車，與乙○○○邊走邊聊，沒有推她云云。
二、經查，右揭犯罪事實，業據乙○○○於警訊、偵訊及本院訊問時指訴綦詳，並經
    證人張中菱、徐金蓮於偵訊中結證明確，被告亦陳稱：當時張中菱在打籃球，徐
    金蓮打籃球並有過來關心，我請徐金蓮去旁邊，夫妻的事情不要她來干擾等語（
    本院九十二年三月三日審判筆錄），是證人張中菱、徐金蓮於案發時確有在場，
    其二人之證述自可採為認定事實之依據，再參酌被告於本院審理中坦承有向乙○
    ○○說：小心一點，有人會找你等語，更可證乙○○○前開之指述應屬非虛。再
    被告前因對乙○○○為家庭暴力之行為，經本院本院於九十一年五月二十七日以
    九十一年度家護字第五二三號核發民事通常保護令，禁止甲○○對乙○○○實施
    身體或精神上不法侵害之行為，並不得直接或間接對於乙○○○為騷擾，且該民
    事通常保護令有效期間為一年，有本院九十一年度家護字第五二三號民事通常保
    護令一份附於警卷可稽，是此部分之事實，已可認定。綜上事證，被告於本院所
    為辯解，核屬卸責之詞，被告犯行，堪可認定。
三、按家庭成員間實施身體或精神上不法侵害之行為，即屬「家庭暴力」；又任何打
    擾、警告、嘲弄或辱罵他人之言語、動作或製造使人心生畏怖情境之行為，即屬
    「騷擾」，家庭暴力防治法第二條第一項、第三項分別定有明文。核被告所為，
    係犯刑法第三百零五條之恐嚇危害安全罪及家庭暴力防治法第五十條第一款、第
    二款之違反保護令罪。被告以一行為觸犯上開二罪名，為想像競合犯，依刑法第
    五十五條規定，從一較重之違反保護令罪處斷。查被告曾於九十年間因過失傷害
    案件，經本院判處有期徒刑三月，經臺灣高等法院高雄分院駁回上訴確定，並於
    九十年六月十二日易科罰金執行完畢之事實，有臺灣高等法院被告全國前案紀錄
    表及臺灣高雄地方法院檢察署刑案資料查註紀錄表各一份在卷可稽，其於五年以
    內再犯本件有期徒刑以上之罪，為累犯，依刑法第四十七條規定加重其刑。爰審
    酌被告於收受通常保護令後，竟輕忽保護令之效力，以言語恐嚇及以手推告訴人
    ，漠視法院所為之保護令裁定，所為非是，犯後雖未能坦承犯行，惟表示悔意，
    態度尚佳等一切情狀，量處如主文所示之刑，並諭知易科罰金之折算標準，以示
    懲儆。
據上論斷，應依刑事訴訟法第二百九十九條第一項前段，家庭暴力防治法第五十條第
一款、第二款，刑法第十一條前段、第五十五條、第三百零五條、第四十七條、第四
十一條第一項前段，罰金罰鍰提高標準條例第一條前段、第二條，判決如主文。
本案經檢察官劉河山到庭執行職務。
中      華      民      國      九十二      年      三      月    十一  日
                                  臺灣高雄地方法院刑事庭
                                      法  官    涂裕洪
右正本證明與原本無異。
如不服本判決，應於判決送達後十日內，向本院提出上訴狀。
                                      書記官    賴佳慧
中    華    民    國      九十二     年      三     月      十二      日
附錄本案論罪法條：
家庭暴力防治法第五十條第一、二款：
違反法院依第十三條、第十五條所為之下列裁定者，為本法所稱之違反保護令罪，處
三年以下有期徒刑、拘役或科或併科新臺幣十萬元以下罰金：
  一  禁止實施家庭暴力行為。
  二  禁止直接或間接騷擾、接觸、通話或其他連絡行為。
中華民國刑法第三百零五條
以加害生命、身體、自由、名譽、財產之事，恐嚇他人致生危害於安全者
，處二年以下有期徒刑、拘役或三百元以下罰金。


司法院資訊處製作；財團法人民間司法改革基金會備份。
